【裁判字號】    89,交上訴,16
【裁判日期】    891031
【裁判案由】    過失致死
【裁判全文】
臺灣高等法院花蓮分院刑事判決                    八十九年度交上訴字第一六號
    上訴人即被告  甲○○
    選任  辯護人  鍾年展
右上訴人即被告因過失致死等案件，不服臺灣花蓮地方法院八十九年度交上訴字第一
五號中華民國八十九年八月一日第一審判決 (起訴案號：臺灣花蓮地方法院檢察署八
十八年度偵字第三九○四號)，提起上訴，本院判決如左：
    主  文
上訴駁回。
    事實及理由
一本案經本院審理結果，認第一審判決認事用法及量刑均無不當，應予維持，並引用
  一審判決書記載之事實、理由及證據。
二被告甲○○上訴意旨仍執陳詞指摘原判決認定事實不當，核無理由。
三另辯護意旨略稱：(一)刑法第一百八十五條之四所謂之「逃逸」係指行為人肇事致人
  死傷後，基於脫離車禍現場之故意而逃走逸離現場而言，如行為人仍停留於車禍現
  場，司法警察抵達車禍現場時，能立即對其行使公力監督，即無逃逸之可言；(二)被
  告肇事後，因心情緊張，而在現場走動，並非有意逃逸；(三)依證人林聰興所述，被
  告距離現場僅二十公尺，仍未脫離現場範圍，警察一到現場即能對被告行使公力監
  督，自無逃逸之可言；(四)被告即使在車禍發生後有踩油門之舉動，亦不能證明被告
  當時有逃離現場之意圖，證人林聰興之證詞不足以證明被告犯肇事逃逸罪；(五)被告
  犯罪後已經與被害人家屬達成和解，被害人之女鄭家鳳亦曾向法院請求對被告從輕
  量刑，是請求宣告緩刑云云。
四惟按八十八年四月二十一日增訂之刑法第一百八十五條之四之肇事致人死傷逃逸罪
  ，是以處罰肇事後逃逸之駕駛人為目的，俾促使駕駛人於肇事後能對被害人即時救
  護，以減少死傷，是該罪之成立，祇須行為人有駕駛動力交通工具肇事，致人死傷
  而逃逸之事實為已足（增訂立法理由及最高法院八十八年度台上字第七三九六號判
  決參照），而此之所謂逃逸，係指肇事後未對傷者為即時之救護，即逕自離開肇事
  現場者而言。是其擅離肇事現場之行為一旦付諸實施，其犯罪即已完成，不論其逃
  逸之行為是否已經得逞，被害人嗣後是否在他人之協助下而獲得救護，均於其犯罪
  之成立不生影響。查被告於肇事後仍踩踏汽車油門，試圖離開肇事現場，因被害人
  之機車卡在車下，致未得逞，嗣再因鑰匙被人拔走，而改以步行方式離開現場，經
  路人於距離現場數十公尺（證人林聰興稱二十公尺，警員徐仁祥稱五十公尺）處予
  以攔阻等情，已經分據證人林聰興（目擊者）及徐仁祥（到場警員）分別於警訊及
  原審審理時到庭明確證述不虛，被告於肇事後將被害人棄之不顧，且於駕車離去不
  成後，再以步行方式逕自離開現場，其有肇事逃逸之故意及行為至為顯然，依前揭
  說明，即應論以肇事逃逸罪，不因其嗣後被人攔阻致未逃逸得逞而有不同。
五又被告之行為，對交通安全之危害至為重大，且其犯罪後又未能坦然面對其法律責
  任，尚難認為其已心生警惕而無再犯之虞，原審因而未予宣告緩刑，於法並無不合
  。被告上訴，核無理由，應予駁回。
據上論斷，應依刑事訴訟法第三百七十三條、第三百六十八條，判決如主文。
本案經檢察官崔紀鎮到庭執行職務。
中      華      民      國    八十九    年      十      月    三十一    日
                                    審判長法官  謝  志  揚
                                          法官  闕  銘  富
                                          法官  何  方  興
右正本證明與原本無異。
本件肇事逃逸部分如不服本判決，應於判決送達後十日內向本院提出上訴狀。其未敘
述理由者，並應於提出上訴狀後十日內向本院補提理由狀(均須附繕本)。
其他部分不得上訴
                                        書記官  劉  妙  娘
中      華      民      國    八十九    年      十一    月     二       日


司法院資訊處製作；財團法人民間司法改革基金會備份。
